# 请教陈版主，关于政府补助冲减营业成本是否可行

提问人：椰子姑娘 时间：2021-09-01 08:05:06
请教陈版，公司是做再生资源业务的，上游供应商主要是自然人，无法开具增值税发票，导致公司无法获得进项税抵扣，从而公司加大了公司的采购成本，公司自身毛利率水平较低，若不能取得进项抵扣，进项税进入成本，则会导致毛利率为负，目前公司与园区管委会达成协议，将公司缴纳的税款地方留存部分绝大部分以政府奖励的方式返给公司，请问这种情况下，获得的政府补助是否可以冲减主营业务成本，公司准备在国内ipo，是否会对ipo产生影响

回答人：chenyiwei
1 、建议计入其他收益处理（无法证明此类政府补助的对象直接针对营业成本）。
2 、鉴于“公司自身毛利率水平较低，若不能取得进项抵扣，进项税进入成本，则会导致毛利率为负”，表明企业的盈利对政府补助存在重大依赖，且该补助来自园区，级别较低，稳定性和可持续性较差，故可能成为IPO的实质性障碍。